# 请教陈版主，母公司豁免对非全资子公司借款，合并处理问题？

提问人：chanyoz 时间：2020-06-15 08:51:30
假如母公司豁免了对非全资子公司（占比70%）借款 100 万，单体报表母公司确认损失 100 万，非全资子公司确认收益 100 万。那么合并层面子公司少数股东损益对这一债务豁免仍以债务豁免收益 100 万*30%，确认少数股东损益？

回答人：chenyiwei
这种债务豁免作为权益性交易的可能性更大，除非该子公司破产，母公司与其他债权人一道按照实质上相同或近似的比例和条款进行债务豁免，且母公司所豁免的债务占债务豁免总额的比例不重大。
如果无法证明该交易具有商业实质，应按权益性交易原则处理，母公司按照豁免债务的账面价值转为对该子公司的长期股权投资成本。合并报表层面减少资本公积 30 ，增加少数股东权益 30 。